福建連江地方法院民事判決　　　　　　　　 94年度訴字第2號
原　　　告　己○○
　　　　　　庚○○
　　　　　　丙○○
　　　　　　丁○○
　　　　　　乙○○
兼上列三人
法定代理人　甲○○　　　住同上.
共　　　同
訴訟代理人　王永春律師
復　代理人　蕭傳哲　　　住臺北.
被　　　告　戊○○　　　住連江.
上列當事人間請求侵權行為損害賠償事件，原告對於本院刑事庭
92年度連訴字第6號過失致死案件提起附帶民事訴訟（93年度附
民字第3號），經刑事庭裁定移送前來，於民國94年10月25日言
詞辯論終結，本院判決如下：
    主  文
被告應給付原告己○○新臺幣柒拾伍萬伍仟柒佰元、原告庚○○
新臺幣柒拾伍萬元、原告丙○○新臺幣陸拾伍萬元、原告丁○○
新臺幣柒拾萬元、原告乙○○新臺幣柒拾伍萬元、原告甲○○新
臺幣柒拾伍萬陸佰元，及均自民國九十三年七月十日起至清償日
止，按週年利率百分之五計算之利息。
原告其餘之訴駁回。
訴訟費用由被告負擔四分之一，餘由原告己○○、庚○○、丙○○、丁○○、乙○○、甲○○各負擔八分之一。
本判決第一項命被告給付部分，於原告己○○、庚○○、丙○○
、丁○○、乙○○、甲○○各以新臺幣貳拾萬元供擔保後，得假
執行。
原告己○○、庚○○、丙○○、丁○○、乙○○、甲○○其餘假
執行之聲請駁回。
    事實及理由
一、本件被告未於言詞辯論期日到場，經原告依民事訴訟法第38
    5條聲請一造辯論判決，核無民事訴訟法第386條所列各款情
    形，爰准依原告之聲請，由其一造辯論而為判決。
二、原告方面：
    (一)被告係馬祖籍「光華五二四二○號」漁船船長，該漁船雖
      於民國89年10月23日經連江縣政府核發漁業執照，惟並未
      依漁業法第41條、娛樂漁業管理辦法申領娛樂漁業執照，
      依法僅能從事營利捕撈漁業，竟駕駛該艘漁船在馬祖地區
      海域違規載運釣客海釣經營娛樂漁業。於91年12月21日上
      午8時許，訴外人劉相濱、袁榮璋、郭柄佑、丁家成、徐
      子軒、被害人辛○○、壬○○等七人，每人以新臺幣（下
      同）900元代價，擬由被告駕駛艘該艘漁船載運該七人前
      往連江縣東引鄉外海被告建議之礁石處海釣，被告雖知當
      時海象不佳，其漁船未取得娛樂漁船登記，亦未裝設娛樂
      漁業漁船應具備之救生、救火、救難等設備，依法不得從
      事載運遊客出海海釣之娛樂漁業，並知載運遊客出海從事
      娛樂漁業活動，應於出海前向出海港負責安全檢查任務之
      海岸巡防機關報驗出海遊客之年籍資料，且未經核准前，
      出港後不得讓遊客離船活動之相關規定，本應拒絕載運該
      七人出海，更不得讓該七人離船登礁釣魚，而依當時情形
      又無不能注意之情事，卻仍為營利，同意載運該七人出海
      海釣；又被告為閃避連江縣東引鄉中柱港安檢所人員之漁
      船出海檢查，即要求訴外人袁榮璋、郭柄佑、丁家成、徐
      子軒、被害人辛○○、壬○○六人先至中柱港港務大樓外
      側消波塊處等候後，偕同訴外人王禮翼駕駛該艘漁船，從
      中柱港報關出港，雖經該港安檢所人員勸導不宜出海，被
      告仍向該所出具「具切結書人所有光華五二四二○號漁船
      擬出海作業，雖氣象預報當地風力已達八級以上，雖經安
      檢所勸導不宜出海，惟本船已完成出海準備，尚無安全顧
      慮，請准予出海作業，如有意外事故發生，概由本船船主
      及船長自行負責」之切結書，隨即搭載未經報關之訴外人
      劉相濱出港，並至消波塊處搭載於該處等候之其他六人，
      於同日8時30分許，先將訴外人袁榮璋、郭柄佑、丁家成
      放置於燕秀鼻海域礁石海釣，再將訴外人劉相濱、徐子軒
      、被害人辛○○、壬○○放置於老鼠鯊海域礁石海釣後，
      即駕船返回中柱港。嗣於同日10時50分許，訴外人劉相濱
      以行動電話通知被告因海浪過大要求返回，被告雖於接獲
      通知後約20至30分鐘趕至老鼠鯊海域處，惟訴外人劉相濱
      、徐子軒、被害人辛○○、壬○○均已落海，除訴外人劉
      相濱、徐子軒獲救外，被害人辛○○雖經撈救送醫仍不治
      死亡，被害人壬○○則於同年12月31日撈獲屍體。
    (二)被告應注意能注意而不注意致被害人辛○○、壬○○死亡
      係構成侵權行為，而使被害人辛○○之父、母即原告己○○、庚○○，被害人壬○○之未成年子女、配偶即丙○○
      、丁○○、乙○○、甲○○，受有如下損害：
      1.原告己○○部分：(1)殯葬費部分：原告己○○因被害人
        辛○○死亡，計支出：殯葬儀式費121,700元。另
        為辦理安寧殯葬之必要，將遺體委託德安航空有限公司
        運送之包機費用184,000元，合計共305,700元。(2)扶養
        費部分：原告己○○係被害人辛○○之父親，於24年6
        月26日生，現年（93年6月）69歲，依92年度國民平均
        年齡男性以73歲計算，對被害人辛○○有四年之法定扶
        養義務請求權，並按所得稅法扶養親屬寬減額規定，凡
        年滿70歲之尊親屬以每年111,000元計算寬減額，而未
        滿70歲之尊親屬以每年74,000元計算寬減額之標準，扶
        養費之數額為404,000元（計算式：74,000×1＋111,00
        0×3＝404,000）。(3)慰撫金部份：1,000,000元。(4)三
        者合計：1,709,700元。
      2.原告庚○○部分：(1)扶養費部分：原告庚○○係被害人
        辛○○之母親，於27年10月16日生，現年 (93年6月)66
        歲，依92年度國民平均年齡女性以79歲計算，對被害人
        辛○○有十三年之法定扶養義務請求權，並按所得稅法
        扶養親屬寬減額之規定，凡年滿70歲之尊親屬以每年11
        1,000元計算寬減額，而未滿70歲之尊親屬以每年74,00
        0元計算寬減額之標準，扶養費之數額為1,286,000元 (
        計算式：74,000×4＋111,000×9＝1,286,000)。(2)慰
        撫金部份：1,000,000元。(3)二者合計：2,286,000元。
      3.原告丙○○部份：(1)扶養費部分：原告丙○○係被害人
        壬○○之長女，於80年3月15日生，現年（93年6月）13
        歲，對被害人壬○○有距成年七年之法定扶養義務請求
        權，並按所得稅法扶養親屬寬減額之規定，凡年滿70歲
        以下，每人每年扶養額74,000元計算，扶養費之數額為
        518,000元（計算式：74,000×7＝518,000）。(2)慰撫
        金部份：1,000,000元。(3)二者合計：1,518,000元。
      4.原告丁○○部份：(1)扶養費部分：丁○○係被害人壬○○之長子，於81年7月27日生，現年（93年6月）12歲，
        對被害人壬○○有距成年八年之法定扶養義務請求權，
        並按所得稅法扶養親屬寬減額之規定，凡年滿70歲以下
        ，每人每年扶養額74,000元計算，扶養費之數額為596,
        000元 (計算式：74,000×8＝596,000)。(2)慰撫金部份
        ：1,000,000元。(3)二者合計：1,596,000元。
      5.原告乙○○部份：(1)扶養費部分：乙○○係被害人壬○○次子，於83年9月14日生，現年 (93年6月)11 歲，對
        被害人壬○○有距成年九年之法定扶養義務請求權，並
        按所得稅法扶養親屬寬減額之規定，凡年滿70歲以下，
        每人每年扶養額74,000元計算，扶養費之數額為666,00
        0元 (計算式：74,000×9＝666,000)。(2)慰撫金部份：
        1,000,000元。(3)二者合計：1,666,000元。
      6.原告甲○○部份：(1)殯葬費部分：原告甲○○係被害人
        壬○○之配偶，因被害人壬○○死亡，計支出：骨甕
        進甕許可證22,0 00元、棺木等費用238,600元，合計
        共260,600元。(2)扶養費部分：甲○○於53年8月1日生
        ，現年 (93年6月)40 歲，依92年度國民平均年齡女性
        以79歲計算，對被害人壬○○尚有三十九年之法定扶養
        義務請求權，並按所得稅法扶養親屬寬減額之規定，凡
        年滿70歲以下，每人每年扶養額74,000元計算，其數額
        為2,886,000元 (計算式：74,000×39＋＝2,886,000)
        。(3)慰撫金部份：1,000,000元。(4)三者合計：4,146,6
        00元。
    (三)爰依民法第184條、第192條第1項、第2項、第194條之侵
      權行為法律關係，請求被告賠償原告己○○、甲○○因被
      害人辛○○、壬○○死亡而支出殯葬費之損害，以及原告
      己○○、庚○○因被害人張佩源死亡，原告丙○○、丁○○、乙○○、甲○○因被害人壬○○死亡所受扶養費、及
      慰撫金之損害。並聲明：被告應給付原告己○○1,709,70
      0元、原告庚○○2,286,000元、原告丙○○1,588,000 元
      、原告丁○○1,596,000元、原告乙○○1,666,000元、原
      告甲○○4,146,600元，及各自起訴狀善本送達之翌日（
      93年7月10日）至清償日止按週年利率百分之五計算之利
      息，並各願供擔保，請准宣告假執行。
三、被告方面：
    被告於最後言詞辯論期日未到場，據其前於本院言詞辯論程
    序所述，如本件其刑事責任部分判決有罪確定，其願負民事
    賠償責任，惟原告請求賠償之扶養費及慰撫金之金額皆有過
    高之嫌。並聲明請求駁回原告之訴。
四、本件原告主張被告駕駛漁船違法從事娛樂漁業，於91年12月
    21日上午8時許，明知當時天候海象不佳，氣象預報當地風
    力已達八級以上，其漁船未有合格之娛樂漁船設備，卻為謀
    營利，使被害人辛○○、壬○○未經報關而搭乘其駕駛之漁
    船出海，並將該二人置於海上礁石海釣後，即駕船離去，致
    使該二人因風浪落海不及救援而慘遭溺斃之事實，有相驗屍
    體證明書二紙附卷可稽，並經本院92年度連訴字第6號刑事
    判決、福建高等法院金門分院94 年度上訴字第5號刑事判決
    認定屬實，有各該判決各一份在卷可佐，且因判決確定，為
    被告所不爭執，自堪信為真實。
五、按因故意或過失，不法侵害他人之權利者，負損害賠償責任
    。違反保護他人之法律，致生損害於他人者，負賠償責任。
    不法侵害他人致死者，對於支出醫療及增加生活上需要之費
    用或殯葬費之人，亦應負損害賠償責任；被害人對於第三人
    負有法定扶養義務者，加害人對於該第三人亦應負損害賠償
    責任；不法侵害他人致死者，被害人之父、母、子、女及配
    偶，雖非財產上之損害，亦得請求賠償相當之金額；民法第
    184條第1項前段、第2項、第192條第1項、第2項、第194條
    定有明文。經查：按「本法所稱娛樂漁業，係指提供漁船，
    供以娛樂為目的者，在水上採捕水產動植物或觀光之漁業。
    前項經營娛樂漁業之漁業人，應向主管機關申領執照。」漁
    業法第41條有明文規定，又關於娛樂漁業之漁船設備、人員
    安全及應遵守事項，亦已由行政院農業委員會依漁業法第43
    條授權訂定娛樂漁業管理辦法供各主管機關依法嚴格管理，
    而依該辦法第4條第2項、第17條、第20條規定，娛樂漁業漁
    船之安全設施、船員最低安全員額、最高搭載乘客人數及應
    遵守事項，應符合航政機關有關客船或載客小船規定，娛樂
    漁業漁船船長於出海前，除應蒐集氣象海象資料向乘客說明
    ，如當地預報風力達六級以上或認為氣象海象不佳對乘客有
    安全顧慮時應停止出海外，並應向乘客說明相關救生設備，
    要求乘客穿著救生衣，且應填寫出海乘客人員名冊，連同航
    行計畫資料表、出港申請書向出海港負責安全檢查任務之海
    岸巡防機關報驗登記、查驗後，方得出海活動。是依前揭規
    範目的可知，漁船未向主管機關申領執照不得經營娛樂漁業
    ，係因娛樂漁業係以漁船供乘客在水上從事休閒活動，如未
    符合娛樂漁業管理辦法之安全規範，對不識水性之乘客易生
    危險；又未具備相當安全設備，船長擅使乘客離船於海中或
    海面礁石活動，而船舶又未在現場，極易因海象變化發生溺
    斃意外，亦為稍具經驗常識者皆所能知。被告係漁船船長，
    自詳知上揭規定及常識，竟違規經營娛樂漁業，駕駛未符合
    娛樂漁業安全設備標準之漁船，載運訴外人及被害人等七人
    出海釣魚，且明知當日風力已達八級，竟未向該七人告知，
    ，更擅將該七人放置於海面礁石，未告知在礁石處之應注意
    事項以及海象變化時之應變措施，即駕船離去，致使落海之
    被害人辛○○、壬○○喪失救援佳機而溺斃，已如前證，自
    應認被告有過失，且被告疏於注意之過失行為與被害人辛○○、壬○○死亡間，顯有相當因果關係，自應依侵權行為之
    規定負損害賠償責任。被告既因過失致被害人辛○○、壬○○死亡，原告自得依前開規定請求被告負損害賠償責任，爰
    將原告得請求被告賠償之金額，說明如後。
六、被告不法侵害辛○○致死，被害人辛○○之父、母原告己○○、庚○○所得請求之損害賠償，茲析分如下：
    (一)殯葬費部分：
      1.原告己○○因被害人辛○○死亡，計支出殯葬儀式費12
        1,710元，以及遺體運送費184,000元，合計共305,710
        元，業據原告提出喪葬費收據、明細單、租包機證明影
        本各一紙為證，而被害人辛○○生前係擔任國軍上尉考
        核官職務，亦有國防部北部地方軍事法院馬祖分院檢察
        署相驗屍體證明書影本一紙在卷可查，依收據與明細單
        記載之項目類別，經斟酌被害人身分、地位、經濟情況
        以及連江縣與臺灣本島之交通狀況，認均屬喪葬必要之
        實際費用，復為被告所不爭執，則原告己○○請求被告
        賠償305,700元之殯葬費，為有理由。
      2.原告己○○就上開殯葬費，前曾向福建連江地方法院檢
        察署犯罪被害人補償審議委員會申請補償，雖該會審議
        結果以原告己○○因被害人辛○○死亡受領有軍人保險
        給付952,200元，而依犯罪被害人保護法第11條、同法
        施行細則第8條第2款駁回該項申請，有該會93年度補審
        字第1號決定書在卷可稽。惟查犯罪被害人保護法，係
        國家為保護因犯罪行為被害而死亡者之遺屬或受重傷者
        無法即時向犯罪行為人或其他依法應負賠償責任之人獲
        得賠償，基於社會安全考量，由國家支付犯罪被害補償
        金，使遺屬或受重傷者先獲救濟，再由國家向犯罪行為
        人或其他依法應負賠償責任之人求償之制度，而保險制
        度旨在保護被害人，非減輕損害事故加害人之責任，保
        險給付請求權與侵權行為損害賠償請求權之發生，並非
        出於同一原因，且軍人保險條例亦無類如犯罪被害人保
        護法第11條之規定，是原告己○○自不因受領軍人保險
        給付即喪失前揭殯葬費損害賠償請求權，附此敘明。
    (二)扶養費部分：
      1.按民法第1117條第1項規定，受扶養權利者，以不能維
        持生活而無謀生能力者為限。而同條第2項僅規定，前
        項無謀生能力之限制，於直系血親尊親屬不適用之，並
        非規定前項之限制，於直系血親尊親屬不適用之。是直
        系血親尊親屬，如能以自己財產維持生活者，自無受扶
        養之權利；易言之，直系血親尊親屬受扶養之權利，仍
        應受「不能維持生活」之限制。最高法院62年度第2次
        民庭庭推總會議決議(四)可資參照。
      2.原告己○○現有土地一筆（地號臺東縣臺東市○○段11
        1號）現值約130萬元，房屋一棟（門牌號碼臺東縣臺東
        市○○里○○○街1巷62號）現值約55,600元，汽車一台
        現值約1,840元，有財產歸屬資料清單一紙在卷可稽，
        並於臺灣銀行臺東分行有公教退休優惠存款3,962,200
        元、退伍金優惠存款128,000元，每月可得利息61,353
        元，復因被害人辛○○死亡，受領軍人保險給付952,20
        0元，業據福建連江地方法院檢察署犯罪被害人補償審
        議委員會查明在案，有該會93年度補審字第1號決定書
        在卷可查，復徵諸行政主計處編製92年平均每戶家庭收
        支表，臺東縣部分平均每戶2.88人，每戶之最終消費支
        出為每年402,236元，據此推算，臺東縣每人每月之平
        均消費支出約11,639元（採四捨五入，元以下進位），
        原告己○○顯能以自己財產維持生活，自無受扶養之權
        利。
      3.原告庚○○係國防部陸軍總司令部核定退伍支領退休俸
        人員每年得領取俸金，於93年共領取389,952元（平均
        每月32,496元），且另有郵政存款590,663元，亦據福
        建連江地方法院檢察署犯罪被害人補償審議委員會查明
        在案，有該會93年度補審字第1號決定書在卷可查，復
        依前揭臺東縣每人每月之平均消費支出約11,639元之標
        準，原告庚○○亦能以自己財產維持生活，自無受扶養
        之權利。
    (三)慰撫金部分：
      查被害人辛○○生前係擔任國軍上尉考核官職務，與原告
      己○○、庚○○為父子、母子關係，有戶口名簿影本一件
      在卷可證，被害人辛○○年值青壯，因本件事故死亡，原
      告二人老年喪子，精神所受痛苦甚大。爰審酌原告二人之
      國民平均餘命、被害人及兩造之經濟能力、身分地位、教
      育程度等一切情狀，認原告己○○得請求450,000元、原
      告庚○○得請求750,000元之慰撫金賠償為適當，逾此部
      分之請求，不能准許。
七、被告不法侵害被害人壬○○致死，被害人壬○○之子女、配
    偶原告丙○○、丁○○、乙○○、甲○○所得請求之損害賠
    償，茲析分如下：
    (一)殯葬費部分：
      1.原告甲○○因被害人壬○○死亡，計支出棺木等葬儀費
        238,600元，以及新港鄉納骨堂使用費12,000元，合計
        共250,600元，業據原告提出收據二紙為證，而被害人
        壬○○生前係在六輕從事工人業務，亦有福建金門地方
        法院檢察署相驗屍體證明書影本一紙在卷可查，依收據
        記載之項目類別，經斟酌被害人身分、地位及經濟情況
        ，認均屬喪葬必要之實際費用，復為被告所不爭執，則
        原告請求被告賠償250,600元之殯葬費，為有理由，逾
        此部分之請求，為無理由。
      2.原告甲○○就上開殯葬費，前曾向福建連江地方法院檢
        察署犯罪被害人補償審議委員會申請補償，雖該會審議
        結果以原告甲○○因被害人壬○○死亡受領有勞工保險
        給付577,500元，而依犯罪被害人保護法第11條、同法
        施行細則第8條第2款駁回該項申請，有該會93年度補審
        字第1號決定書在卷可稽，惟查犯罪被害人保護法，係
        國家為保護因犯罪行為被害而死亡者之遺屬或受重傷者
        無法即時向犯罪行為人或其他依法應負賠償責任之人獲
        得賠償，基於社會安全考量，由國家支付犯罪被害補償
        金，使遺屬或受重傷者先獲救濟，再由國家向犯罪行為
        人或其他依法應負賠償責任之人求償之制度，而保險制
        度旨在保護被害人，非減輕損害事故加害人之責任，保
        險給付請求權與侵權行為損害賠償請求權之發生，並非
        出於同一原因，且勞工保險條例亦無類如犯罪被害人保
        護法第11條之規定，是原告甲○○自不因受領勞工保險
        給付即喪失前揭殯葬費損害賠償請求權，附此敘明。
　　(二)扶養費部分：
      1.按扶養之程度，應按受扶養權利者之需要，與負扶養義
        務者之經濟能力及身分定之，民法第1119條定有明文。
        查被害人壬○○88年度領有所得526,505元、89年度領
        有所得3,464元、90年度查無所得資料，有財政部臺灣
        省北區國稅局88年度、89年度、90年度綜合所得稅各類
        所得資料清單各一紙在卷可證，而被害人林沛宏、與原
        告丙○○、丁○○、乙○○、甲○○係共同居住於臺北
        縣五股鄉，亦有戶籍謄本一份在卷可佐，徵諸行政主計
        處編製92年平均每戶家庭收支表，臺北縣部分平均每戶
        3.52人，平均每戶所得收入者人數1.72人，所得收入總
        計1,093,053元，每戶之最終消費支出為每年706,525元
        ，據此推算，臺北縣每戶所得收入者每人每年所得收入
        約635,496元，每戶每人每年平均消費支出約200,717元
        （均採四捨五入，元以下進位），則原告請求依所得稅
        法扶養親屬寬減額每人每年扶養額74,000元之標準計算
        扶養費，審酌被害人壬○○死亡時之職業及所得狀況，
        以及原告四人居住地之生活需要情形，尚屬合理。
　　　2.原告丙○○部份：
        原告丙○○係80年3月15日生，為死者長女，有戶口名
        簿附卷可佐，被害人死亡時（91年12月21日），年11歲
        ，距離成年，尚有受扶養期限八年二月二十四日，以92
        年度綜合所得稅扶養親屬寬減額，年滿70歲以下，每人
        每年扶養額74,000元計算扶養費，依霍夫曼式計算法扣
        除中間利息（首期給付不扣除中間利息），核計金額為
        520,986元【計算方式為：74000×6.00000000+（74000
        ×0.00000000）×0.00000000=520986.00000000000。
        其中6.00000000為年別單利5%第8年霍夫曼累計係數，0
        .00000000 為未滿一年日數折算年數之比例，0.000000
        00為年別單利5%第9年霍夫曼單期係數。採四捨五入，
        元以下進位】。又被害人壬○○死亡時，原告丙○○尚
        有林曉桑為其扶養義務人，故被害人壬○○對原告丙○○之扶養義務應為前揭金額二分之一，是原告丙○○得
        向被告請求之扶養費最高為260,493元。
      3.原告林暐達部份：
        原告林暐達係81年7月27日生，為死者長子，有戶口名
        簿附卷可佐，被害人死亡時（91年12月21日），年10歲
        ，距離成年，尚有受扶養期限九年七月六日，以92年度
        綜合所得稅扶養親屬寬減額，年滿70歲以下，每人每年
        扶養額74,000元計算扶養費，依霍夫曼式計算法扣除中
        間利息（首期給付不扣除中間利息），核計金額為592,
        167元【計算方式為：74000×7.00000000+（74000×0.
        00000000）×0.00000000=592167.0000000000。其中7.
        00000000為年別單利5%第9年霍夫曼累計係數，0.00000
        000為未滿一年日數折算年數之比例，0.00000000為年
        別單利5%第10年霍夫曼單期係數。採四捨五入，元以下
        進位】。又被害人壬○○死亡時，原告林暐達尚有林曉
        桑為其扶養義務人，故被害人壬○○對原告林暐達之扶
        養義務應為前揭金額二分之一，是原告林暐達得向被告
        請求之扶養費最高為296,084元（採四捨五入，元以下
        進位）。
      4.原告乙○○部分：
        原告乙○○係83年9月14日生，為死者次子，有戶口名
        簿附卷可佐，被害人死亡時（91年12月21日），年8歲
        ，距離成年，尚有受扶養期限十一年八月二十三日，以
        92年度綜合所得稅扶養親屬寬減額，年滿70歲以下，每
        人每年扶養額74,000元計算扶養費，依霍夫曼式計算法
        扣除中間利息（首期給付不扣除中間利息），核計金額
        為696,763元【計算方式為：74000×8.00000000+（740
        00×0.00000000）×0.00000000=696762.0000000000。
        其中8.00000000為年別單利5%第11年霍夫曼累計係數，
        0.00000000為未滿一年日數折算年數之比例，0.000000
        00為年別單利5%第12年霍夫曼單期係數。採四捨五入，
        元以下進位】。又被害人壬○○死亡時，原告乙○○尚
        有林曉桑為其扶養義務人，故被害人壬○○對原告乙○○之扶養義務應為前揭金額二分之一，是原告乙○○得
        向被告請求之扶養費最高為348,382元（採四捨五入，
        元以下進位）。
      5.原告甲○○部分：
        按夫妻互負扶養之義務，其負扶養義務之順序與直系血
        親卑親屬同，其受扶養權利之順序與直系血親尊親屬同
        ，民法第1116條之1定有明文。是配偶受扶養權利者，
        既係與直系血親尊親屬同，則依民法第1117條規定，其
        受扶養權利雖不須受無謀生能力之限制，惟仍須以不能
        維持生活者為限。查原告甲○○現有並有土地三筆（地
        號：臺東縣長濱鄉○○段○段943之12號、同段874之12
        號、同段945之3號，現值共387,090元）、房屋一棟（
        座落：臺東縣長濱鄉○○村○○路1228號，現值264,80
        0元），且93年有薪資所得400,000元，租賃所得115,20
        0元，業經連江地方法院檢察署犯罪被害人審議委員會
        查核在案，並有財產歸戶資料附卷可稽，復徵諸前揭92
        年臺北縣每人每年之平均消費支出約200,717元之標準
        ，是原告甲○○尚非不能維持生活之人，其請求扶養費
        ，於法未合。
      6.按國家於支付犯罪被害補償金後，於補償金額範圍內，
        對犯罪行為人或依法應負賠償責任之人有求償權，犯罪
        被害人保護法第12條第1項規定甚明。查本件原告丙○○、丁○○、乙○○因被告過失致被害人壬○○死亡之
        犯行，已向福建連江地方法院檢察署犯罪被害人補償審
        議委員會申請補償，業經該委員會審議後，決定補償原
        告丙○○、丁○○、乙○○因被害人壬○○死亡所受法
        定扶養權利損害，即扶養費各260,518元、296,090元、
        348,402元之補償金在案，有該會93年度補審字第1號決
        定書附卷可查。依前開規定，原告丙○○、丁○○、乙○○就上開已受補償之扶養費金額，因已由福建連江地
        方法院檢察署取得求償權，是於本訴中得請求被告賠償
        之扶養費金額，自應扣除前揭已經補償之數額。經扣除
        後，原告丙○○、丁○○、乙○○於本件即不得再向被
        告請求任何扶養費之賠償。
    (三)慰撫金部分：
      查被害人壬○○生前係在六輕從事工人業務，與原告丙○○、丁○○、乙○○為親子關係、與原告甲○○為夫妻關
      係，有戶口名簿影本一件在卷可證，被害人壬○○因本件
      事故死亡，原告四人或幼年失怙或中年喪偶，其精神痛苦
      不言可喻。爰審酌原告丙○○、丁○○、乙○○，現仍係
      學齡少年或兒童，亟須有雙親之正常家庭輔助其等成長，
      而原告甲○○則須獨自扶養三名子女，並參酌原告四人年
      齡、被害人及兩造之經濟能力、身分地位、教育程度等一
      切情狀，認原告丙○○得請求650,000元、原告丁○○得
      請求700,000元、原告乙○○得請求750,000元、原告甲○○得請求500,000元之慰撫金賠償為適當，逾此部分之請
      求，不能准許。
八、從而，原告本於民法第184條、第192條第1項、第2項、第19
    4條之侵權行為法律關係，請求被告賠償原告己○○755,700
    元、原告庚○○750,000元、原告丙○○650,000元、原告丁○○700,000元、原告乙○○750,000元、原告甲○○750,60
    0元，及均自93年7月10日（即起訴狀繕本送達翌日）起至清
    償日止，按年息百分之五計算之利息，為有理由，應予准許
    。逾此部分之請求，為無理由，應予駁回。又原告均陳明願
    供擔保聲請宣告假執行，關於勝訴部分，核無不合，爰分別
    酌定相當之擔保金額，予以准許；至於敗訴部分，假執行之
    聲請失所附麗，應予駁回。
九、結論：原告之訴為一部有理由，一部無理由，依民事訴訟法
    第385條第1項前段、第79條、第85條第1項、第390條第2項
    ，判決如主文。
中　　華　　民　　國　　94　　年　　11　　月　　4 　　日
                  民事庭法　官　陳世旻
以上正本係照原本作成
如對本判決上訴，須於判決送達後20日內向本院提出上訴狀
中　　華　　民　　國　　94　　年　　11　　月　　4 　　日
                        書記官  黃家宏